# 求助陈版主，发放贷款及垫款列示问题

提问人：liuweisheng 时间：2022-03-05 20:03:51
在主表列示中，发放贷款及垫款可以包含在其他流动资产中进行列示吗？即其他流动资产明细项目为发放贷款及垫款，还是发放贷款及垫款必须列示为报表一级科目。谢谢版主解惑。

回答人：chenyiwei
如果集团合并报表采用非金融企业报表格式编制，则应根据发放贷款及垫款的流动性，分别并入“其他流动资产”项目或者“其他非流动资产”项目。